臺灣板橋地方法院民事判決　　　　　　　99年度訴字第1965號
原　　　告
即反訴被告　李憲璋
訴訟代理人　張振興律師
複代理人　　許聰元律師
被　　　告
即反訴原告　周香
訴訟代理人　徐志明律師
複代理人　　曾允斌律師
　　　　　　林慧音律師
上列當事人間請求給付買賣價金事件，經於民國100年3月10日言
詞辯論終結，本院判決如下：
    主  文
原告之訴駁回。
本訴訴訟費用由原告負擔。
反訴原告之反訴及其假執行之聲請均駁回。
反訴訴訟費用由反訴原告負擔。
    事實及理由
壹、本訴部分：
一、原告起訴主張：
（一）緣民國98年8 月9 日原告出售門牌號碼新北市○○區○○
      路11號4 樓之4 及同市○○區○○路11號4 樓之5 等二棟
      房屋（下稱系爭房地）給被告，總價為新臺幣（下同）17
      00萬元，雙方約定被告應於簽約時給付第1 期款項90萬元
      ，第3 期則於完稅時給付150 萬元，其餘尾款1460萬元（
      即原貸款額）由被告支付之價金中抵充。詎原告已將系爭
      房地過戶完成，被告迄今竟僅支付73萬元，尚欠167 萬元
      迄未給付，屢經原告催討，仍拒不支付。而被告所提被證
      三「變更付款方式同意書」，僅係將原契約書第1 期簽約
      款90萬元變更為150 萬元，第3 期完稅款150 萬元變更為
      77萬元，尾款變更為1473萬元外，其餘約定並未改變，原
      買賣契約書第15條特別約定事項第三款所定「倘本約所載
      標的尚有稅金未繳，由買方給付之，給付之金額由尾款中
      扣除，買賣雙方和議，尾款用於清償原貸款及繳納欠稅，
      如有不足亦或結餘，皆不找補」之約定，並未變更。故雙
      方雖另簽「變更付款方式同意書」，並不影響雙方買賣契
      約書所約定，原告實拿240 萬元，其他所有銀行貸款均由
      被告負責清償，不互找補之效力。
（二）為此，依據雙方買賣之法律關係，聲明：被告應給付原告
      167 萬元，及自本件支付命令狀繕本送達翌日起至清償日
      止，按年息百分之5 計算之利息等語。
二、被告抗辯以：
（一）原告所有坐落新北市○○區○○路11號4 樓之4 及同市○
      ○區○○路11號4 樓之5 之系爭房地，因其積欠銀行債務
      （原告母親李雪花稱約積欠1460萬元）致遭銀行聲請強制
      執行，原告母親為求賣得好價錢，請求被告代為處理，並
      言明：「只要能將銀行之貸款還清就可以，最好能有二、
      三十萬餘額，讓其作搬家之用」云云，並同意以1700萬元
      由被告代為出售。
（二）被告經取得原告之授權書，授權被告處理與銀行協商之事
      ，乃出面與大眾商業銀行股份有限公司（下稱大眾銀行）
      表達直接購買之意願，並願意承受原有貸款，請其撤回強
      制執行，大眾銀行同意後，被告即與原告（由原告母親李
      雪花代理）於98年8 月9 日簽訂買賣契約，且依買賣契約
      第2 條約定，雙方就系爭房地之價款議定為1700萬元。
（三）嗣被告與原告之債權銀行核對實際應償還之金額，銀行告
      知除本金外尚有利息及執行費用均須繳清，方願意撤回強
      制執行，被告與原告母親再為洽商，雙方同意變更付款順
      序，變更簽約用印款為150 萬元、完稅款為77萬元、尾款
      為1473萬元。即須將本件銀行強制執行所示債權全部清償
      完畢後，餘額方給付予原告，被告應給付之款項自總價金
      1700萬元中扣除，系爭房地之買賣總價款仍為1700萬元。
（四）被告為使銀行撤回系爭房地之強制執行，共支付銀行貸款
      本金1486萬7495元、大眾銀行債權150 萬元、萬泰銀行9
      萬0162元，原告母親李雪花並於98年9 月11日、98年10月
      8 日分別向被告領取現金50萬元、23萬元，故被告業已支
      付1718萬7657元，早已超過雙方約定系爭房地之買賣價金
      1700萬元。
（五）原告主張被告尚有尾款未付，然若被告果有尾款尚未支付
      ，何以被告會持有原告母親98年10月8 日所簽收之尾款23
      萬元收據；又原告訴訟代理人於庭期時聲稱系爭房屋市價
      高達3000多萬元，何以僅以1700萬元之價金出售與被告？
      系爭房地本質特殊，有高達65坪之露台，室內面積僅約權
      狀之一半餘，加上原告日前因刑事案件被判處徒刑，債權
      債務關係複雜，無人肯接手，而當時系爭房地之法拍價格
      約1491萬元，被告以1700萬元購買價格尚屬合理。
（六）兩造買賣契約於第十五條其他特別約定事項第二款載明：
      「本約所載標的正限制登記中為買方所明知，故買方給付
      之簽約用印款用以清償大眾銀行及萬泰銀行以撤封之用，
      賣方同意於本約所載標的撤封後，地政士逕將所有權移轉
      至買方名下，貸款核准與否不在所問。惟買方須於所有權
      移轉完成後給付完稅款一佰萬元于賣方，賣方騰空後，再
      給付伍拾萬元整」，即兩造已約定簽約用印款之目的係用
      在清償銀行款以利系爭房地撤封之用，而完稅款之目的係
      用以支付予原告。
（七）綜上，原告主張被告僅支付73萬元，尚欠167 萬元未支付
      ，實有誤解，雙方已就付款方式變更，而被告以給付超過
      買賣契約約定之金額，被告即已履行價金給付之義務，原
      告訴請被告給付167 萬元，自屬無據。
（八）聲明：請求駁回原告之訴等語。
貳、反訴部分：
一、反訴原告主張：按無法律原因而受利益，至他人受損害者，
    應返還其利益。雖有法律上原因，而其後已不存在者，亦同
    ，民法第179 條所明文。本件雙方買賣契約就系爭房地之價
    額約定為1700萬元，反訴原告已支付1718萬7657元，則就超
    過1700萬元部分之價額，反訴被告並無受領權限。為此，依
    據不當得利法律關係，聲明反訴被告應給付反訴原告18萬7
    657 元，及自反訴起訴狀送達反訴被告之翌日起，按年息百
    分之5 計算之利息，並願供擔保請准宣告假執行等語。
二、反訴被告以：依雙方買賣契約書約定，本件反訴被告出售系
    爭房地屬一般交易常有的「賣清」方式，即賣方實拿多少，
    其餘相關貸款及稅金均由買方負責，與賣方應給付買方之價
    金無關，從而本件即屬反訴被告實拿240 萬元，其餘有關貸
    款及稅金，均由反訴原告負責，與反訴被告應拿之金額無關
    ，故才有買賣契約書第十五條其他特別約定事項第三款之約
    定，故本件縱反訴原告多支付18萬餘元，亦屬其所應支付，
    與反訴被告實拿之金額無關，反訴原告之反訴為無理由等語
    ，資為抗辯。併為聲明：反訴原告之反訴駁回等語。
參、兩造不爭執之事實：
一、98年8 月9 日被告向原告購買其所有坐落於新北市○○區○
    ○路11號4 樓之4 ，及新北市○○區○○路11號4 樓之5 等
    二棟房屋，總價為1700萬元，雙方約定第一期款於簽約時給
    付90萬元，第三期款於完稅後應給付150 萬元，第四期款為
    尾款1460萬元。
二、98年8 月11日被告與經原告授權之李雪花簽訂「變更付款方
    式同意書」，雙方約定：簽約用印款變更為150 萬元。
    完稅款變更為77萬元。尾款變更為1473萬元。買賣契約
    書中第十五條其他特別約定事項第二款中所載「買方須於所
    有權移轉完成後給付完稅款100 萬元予賣方，賣方騰空後再
    給付50萬元」變更為「買方須於所有權移轉完成後給付完稅
    款50萬予賣方，賣方騰空後再給付23萬元整」。
三、被告曾分別於98年9 月11日、98年10月8 日給付50萬元及23
    萬元，合計73萬元，由原告授權之李雪花代為受領並交付原
    告。
肆、本件爭點及法院之判斷：
一、本訴部分：
    原告主張依兩造所簽訂之系爭不動產買賣契約，被告應給付
    原告第1 期簽約用印款90萬元及第3 期完稅款150 萬元，被
    告僅給付原告73萬元，尚欠167 萬元等情，已據其提出系爭
    不動產買賣契約書等為證，惟為被告所否認，並以上開情詞
    置辯，是本件爭點在於：（一）系爭不動產買賣契約之第1
    期簽約用印款及第3 期之完稅款之約定用途為何？嗣後有無
    變更付款方法？（二）原告請求被告給付167 萬元及法定利
    息有無理由？本院判斷如下：
（一）系爭不動產買賣契約之第1 期簽約用印款及第3 期完稅款
      之約定用途為何？嗣後有無變更付款方法？
      原告主張系爭不動產當時之價值約3000萬元，兩造所簽訂
      之不動產買賣契約書，其上約明總價款為1700萬元，係由
      原告實拿，付款方式為簽約用印款90萬元，第3 期完稅款
      150 萬元，第4 期為尾款1460萬元，被告僅給付原告73萬
      元，尚欠167 萬元等情，固據原告提出系爭不動產買賣契
      約書為證，惟為被告所否認，辯稱：系爭房地有高達65坪
      之露台，室內面積僅約權狀之一半餘，加上原告日前因刑
      事案件被判處徒刑，債權債務關係複雜，無人肯接手，而
      當時系爭房地之法拍價格約1491萬元，被告以1700萬元購
      買價格尚屬合理。又依系爭不動產買賣契約於第15條其他
      特別約定事項第2 款載明：「本約所載標的正限制登記中
      為買方所明知，故買方給付之簽約用印款用以清償大眾銀
      行及萬泰銀行以撤封之用，賣方同意於本約所載標的撤封
      後，地政士逕將所有權移轉至買方名下，貸款核准與否不
      在所問。惟買方須於所有權移轉完成後給付完稅款一佰萬
      元于賣方，賣方騰空後，再給付伍拾萬元整」，即兩造已
      約定簽約用印款之目的係用在清償銀行款以利系爭房地撤
      封之用，而完稅款之目的係用以支付予原告。嗣被告與原
      告之債權銀行核對實際應償還之金額，銀行告知除本金外
      尚有利息及執行費用均須繳清，方願意撤回強制執行，被
      告與原告母親再為洽商，雙方同意變更付款順序，更正簽
      約用印款為150 萬元、完稅款為77萬元、尾款為1473萬元
      。即須將本件銀行強制執行所示債權全部清償完畢後，餘
      額方給付予原告，被告應給付之款項自總價金1700萬元中
      扣除，系爭房地之買賣總價款仍為1700萬元等語。經查：
   1、本件原告所有之上開土地及房屋，向大眾銀行借貸1500萬
      元，而設定本金最高限額1800萬元之抵押權，嗣因積欠大
      眾銀行債權本金1486萬7495元逾期未清償，致遭大眾銀行
      向本院聲請拍賣上開土地及房屋，又原告另因信用卡積欠
      萬泰銀行83,404元，萬泰銀行亦併向原告上開土地及房屋
      聲請強制執行等情，為兩造所不爭，並經本院調取本院97
      年度執字第83707 號拍賣抵押物卷、97年度裁全字第5879
      號假扣押卷、97年度執字第83707 號拍賣抵押物卷可參，
      又上開經查封拍賣之土地及房屋，經二次拍賣均無人應買
      ，於98年6 月24日所定第三次拍賣最低價額為1492萬元，
      亦有本院97年度執字第83707 號強制執行卷可稽（參該卷
      第135 頁），復參諸原告於98年7 月30日授權其母親李雪
      花與被告訂立系爭不動產買賣契約及銀行撤封之事，並於
      98年8 月9 日與被告簽訂系爭不動產買賣契約書，有原告
      之授權書及系爭不動產買賣契約書可佐，足見原告係在第
      三次拍賣前，為避免拍賣價額過低，始授權其母李雪花與
      被告訂立系爭不動產買賣契約，核其最低拍賣價為1492萬
      元，而被告所購買之總價為1700萬元，尚屬相當，原告主
      張當時價額為3000萬元云云，不足酌採。又參以證人鄭子
      淇所證：「買賣合約書簽訂是在代書處我有在場日期我忘
      了。被告及原告的母親都有拿印鑑章及身分證等，有無拿
      權狀我不記得，但李雪花有拿授權書交代書辦理，他們說
      約定價錢是1700萬元，1700萬元是包括撤封費用完全是以
      契約書為準。如果沒有撤封就沒有辦法買賣。契約書簽好
      被告就到銀行領錢撤封。」等語（參本院100 年3 月10日
      言詞辯論筆錄），及兩造嗣後另訂立變更付款方式同意書
      ，其上載明：原甲乙雙方約定之付款方式為簽約用印款甲
      方應付90萬元整以撤封用，完稅款150 萬元整，今因銀行
      告知撤封之金額變動，故甲乙雙方協議如下：一、簽約用
      印款變更為150 萬元。二、完稅款變更為77萬元。三、尾
      款變更為1473萬元。：：：，其總價合計仍為1700萬元，
      堪信被告所辯系爭房地之買賣係包含啟封之費用，總價為
      1700 萬元等語為真實可採。
   2、依兩造所簽訂系爭不動產買賣契約於第15條其他特別約定
      事項第2 款載明：「本約所載標的正限制登記中為買方所
      明知，故買方給付之簽約用印款用以清償大眾銀行及萬泰
      銀行以撤封之用，賣方同意於本約所載標的撤封後，地政
      士逕將所有權移轉至買方名下，貸款核准與否不在所問。
      惟買方須於所有權移轉完成後給付完稅款一佰萬元于賣方
      ，賣方騰空後，再給付伍拾萬元整」，有系爭不動產買賣
      契約書可參，顯見第1 期簽約用印款係為清償大眾銀行及
      萬泰銀行債權之撤銷查封之用，並非用以給付原告甚明；
      而第三期所謂完稅款，則係用以支付予原告。嗣因被告與
      原告之債權銀行核對實際應償還之金額，銀行告知除本金
      外尚有利息及執行費用均須繳清，方願意撤回強制執行，
      被告與原告之母親即代理人李雪花再為洽商，雙方同意變
      更付款方式，變更簽約用印款為150 萬元、完稅款為77萬
      元、尾款為1473萬元，亦有變更付款方式同意書附卷可按
      （參本院卷第39頁）。雖證人李雪花否認有簽立該變更付
      款方式同意書云云，惟原告則自認有授權並同意證人李雪
      花簽立變更付款方式同意書，並有收到被告交付予原告代
      理人李雪花之73萬元等語（參本院100 年1 月12日言詞辯
      論筆錄），且由上開同意書之李雪花簽名，與其在系爭不
      動產買買契約書上之簽名觀之，二者尚無不同，堪認係原
      告授權證人李雪花所簽立無訛。按「代理人雖未以本人名
      義或明示以本人名義為法律行為，惟實際上有代理本人之
      意思，且為相對人所明知或可得而知者，自仍應對本人發
      生代理之效力，此即所謂之隱名代理。」（最高法院92年
      度台上字第1064號、91年度台上字第2461號判決可資參照
      ），本件原告授權其母李雪花全權處理系爭房地買賣及銀
      行撤封之事，有授權書附卷可參（參本院卷第31頁），為
      兩造所不爭執，且李雪花有代理原告本人之意思，且為被
      告所明知，則原告代理人李雪花與被告所簽立變更付款方
      式同意書，雖未以原告本人為之，惟既係為原告全權處理
      之意思，且為被告所知，依上開最高法院判決意旨，原告
      代理人李雪花所簽立之變更付款方式同意書對原告本人發
      生效力。是兩造就簽約用印款部分已同意變更為150 萬元
      ，完稅款為77萬元，尾款為1473萬元，總價仍為1700萬元
      。又有關完稅款77萬元部分，依變更付款方式同意書兩造
      協議之第4 項約定：買賣契約書中第十五條其他特別約定
      事項第二款中所載「買方須於所有權移轉完成後給付完稅
      款100 萬元予賣方，賣方騰空後再給付50萬元」變更為「
      惟買方須於所有權移轉完成後給付完稅款50萬予賣方，賣
      方騰空後再給付23萬元整」，有兩造所不爭執之變更付款
      方式同意書可證。本件原告所支付系爭房地撤封之費用，
      為大眾銀行150 萬元、萬泰銀行90,162元（均含利息及執
      行費用），有被告提出之大眾銀行繳款憑條及萬泰銀行信
      用卡繳款單可按（參本院卷第40頁至41頁），大眾銀行及
      萬泰銀行於收受上開款項後，分別於98年8 月11日及14日
      具狀撤回強制執行，並由本院民事執行處於同年8 月27日
      函三重地政事務所塗銷查封登記在案（參本院97年度執字
      第83707 號卷第153 頁、157 頁、162 頁），是第1 期簽
      約用印款150 萬元部分，被告已依約而為支付。至於完稅
      款77萬元部分，係用以支付原告之用，而依兩造嗣後所簽
      立之變更付款方式同意書，雙方協議之第4 項約定：買方
      須於所有權移轉完成後給付完稅款50萬予賣方，賣方騰空
      後再給付23萬元整，已如前述，本件被告已給付原告50萬
      元及23萬元，有被告提出由原告代理人李雪花所簽之收據
      2 紙在卷可憑，原告亦自認已收到73萬元無訛（參本院10
      0 年1 月12日言詞辯論筆錄），則雖完稅款變更為77 萬
      元，而原告復同意折讓作價為73萬元，並已收受被告所給
      付之73萬元，則被告已依約而為給付。綜上，就第1 期簽
      約用印款及第3 期完稅款部分，兩造已同意變更為簽約用
      印款150 萬元用以撤封，完稅款則變更為77萬元（被告於
      所有權移轉完成後給付完稅款50萬元，原告騰空後再給付
      23萬元），被告已依兩造嗣後所簽立之變更付款方式同意
      書之約定支付大眾銀行及萬泰銀行上開之債權，大眾銀行
      及萬泰銀行並撤回強制執行而塗銷查封登記，且被告並已
      給付原告完稅款50萬元及23萬元，原告執兩造前所訂之系
      爭不動產買賣契約所約定之付款方式，主張被告應給付第
      1 期簽約用印款90萬元及第3 期完稅款150 萬元，扣除已
      給付之73萬元後，應再給付167 萬元云云，即不足酌採。
（二）原告請求被告給付167 萬元及法定利息有無理由？
      原告主張被告應給付原告第1 期簽約款90萬元及第3 期完
      稅款150 萬元，被告僅給付原告73萬元，尚欠167 萬元等
      情，雖據其提出系爭不動產買賣契約書等為證，然為被告
      所否認，辯稱：被告已依約全部給付原告，原告之請求為
      無理由等語，經查：原告所主張之第1 期簽約用印款90萬
      元及第3 期之完稅款150 萬元，兩造已於98年8 月11日另
      訂立變更付款方式同意書，簽約用印款變更為150 萬元，
      完稅款變更為77萬元，尾款則變更為1473萬元，已如前述
      ，兩造就第1 期簽約用印款及第3 期完稅款既已同意變更
      ，自應受拘束。而變更之第1 期簽約用印款150 萬元，被
      告已支付大眾銀行150 萬元及萬泰銀行90,162元之債權，
      而撤回強制執行並塗銷查封登記；另變更後之完稅款77萬
      元，雙方亦同意買方須於所有權移轉完成後給付完稅款50
      萬予賣方，賣方騰空後再給付23萬元整，被告並已給付原
      告73萬元，有原告之代理人出具之收據2 紙可參，並為原
      告所不爭，亦已如前述，則被告既已依約而為給付，原告
      請求被告應依系爭不動產買賣契約書所約定之第1 期簽約
      用印款90萬元，第3 期完稅款150 萬元，被告共應給付原
      告240 萬元，扣除被告已給付之73萬元，被告應再給付原
      告167 萬元及法定利息云云，為不足採。原告所辯已依約
      給付原告等語，堪信為真實。
二、反訴部分：
    反訴原告即被告主張系爭不動產買賣契約就系爭房地之價額
    約定為1700萬元，反訴原告已支付大眾銀行150 萬元及萬泰
    銀行90,162元之債權，而撤回強制執行並塗銷查封登記，並
    支付原告積欠大眾銀行之本金債權1486萬7495元，共計1718
    萬7657元，則就超過1700萬元部分之價額，反訴被告並無受
    領權限。為此，依據民法第179 條不當得利法律關係，聲明
    ：反訴被告應給付反訴原告18萬7657元，及自反訴起訴狀送
    達反訴被告之翌日起，按年息百分之5 計算之利息等情，已
    據反訴原告提出系爭不動產買賣契約書、變更付款方式同意
    書、大眾銀行繳款證明單、萬泰銀行信用卡繳款單、原告之
    母李雪花所出具之收據為證，惟為反訴被告所否認，辯稱：
    依兩造所簽訂之系爭不動產買賣契約書約定，本件反訴被告
    出售系爭房地屬一般交易常有的「賣清」方式，即賣方實拿
    多少，其餘相關貸款及稅金均由買方即反訴原告負責，與賣
    方應給付買方之價金無關，故才有買賣契約書第十五條其他
    特別約定事項第三款之約定。本件縱反訴原告多支付18萬餘
    元，亦屬其所應支付，與反訴被告實拿之金額無關，反訴原
    告之訴為無理由等語。經查：
（一）兩造簽訂系爭不動產買賣契契約書約定第1 期簽約用印款
      90萬元，第3 期完稅款150 萬元，第4 期尾款1460萬元，
      嗣於98年8 月11日原告之代理人李雪花以隱名代理之方式
      與反訴原告簽立變更付款方式同意書，協議如下：一、簽
      約用印款變更為150 萬元。二、完稅款變更為77萬元。三
      、尾款變更為1473萬元。四、買賣契約書中第十五條其他
      特別約定事項第二款中所載「買方須於所有權移轉完成後
      給付完稅款100 萬元予賣方，賣方騰空後再給付50萬元」
      變更為「惟買方須於所有權移轉完成後給付完稅款50萬予
      賣方，賣方騰空後再給付23萬元整」，有兩造所不爭執之
      變更付款方式同意書可證。兩造業已同意變更付款方式，
      自應受其拘束。就第1 期簽約用印款部分，兩造既均明知
      有債權人大眾銀行及萬泰銀行對反訴被告之系爭房地強制
      執行，因銀行告知撤封之金額變動，而約定用以撤封之用
      之簽約用印款由90萬元變更為150 萬元，有該變更付款方
      式同意書可參，且反訴原告亦於簽訂變更付款方式同意書
      之同日（98年8 月11日），向大眾銀行繳款150 萬元，及
      向萬泰銀行繳款90,162元，此有該繳款憑條、繳款單附卷
      可稽（參本院卷第40頁及41頁），顯見兩造就撤封金額共
      計159 萬0162元於相互協議後作價約定為150 萬元，此與
      上述完稅款約定變更為77萬元，而同意減讓作價由反訴原
      告給付反訴被告73萬元，應屬雙方協議後互為減讓而同意
      作價之金額，正相一致，反訴原告既同意減讓作價為150
      萬元，自不得再向反訴被告請求返還支付萬泰銀行之9 萬
      0162元。又依兩造系爭不動產契約書第15條第3 項約定：
      倘本約所載標的尚有稅金未繳，由買方給付之，給付之金
      額由尾款中扣除，買賣雙方合議尾款用於清償原貸款及繳
      納欠稅，如有不足抑或結餘，皆不找補，為兩造所不爭執
      ，而本件兩造變更付款方式同意書之尾款為1473萬元，反
      訴被告積欠大眾銀行之貸款本金債權則為1486萬7495元，
      有本院97年度執字第83707 號強制執行卷可稽（參該卷第
      7 至第8 頁），依上開系爭不動產買賣契約書第15條第3
      項之約定，應由反訴原告支付，且互不找補，則反訴原告
      依兩造所簽之系爭不動產買賣契約書第15條第3 項之約定
      ，而給付反訴被告積欠大眾銀行之貸款本金債務1486萬74
      95元，縱與辯變更付款方式同意書所約定之尾款1473 萬
      元高出13萬7495元，然此乃反訴原告依兩造之上開約定而
      為之給付，自亦不得再向反訴被告請求返還。
（二）綜上，依兩造所簽訂之系爭不動產買賣契約書第15條第3
      項及變更付款方式同意書之約定，反訴原告縱如其所稱已
      支付1718萬7657元屬實，較兩造所約定之系爭房地買賣價
      金1700萬元超過18萬元7657元，然係兩造協議同意約定之
      結果，反訴被告並無不當得利。從而，反訴原告依不當得
      利法律關係，請求反訴被告應給付18萬7657元，及自反訴
      起訴狀送達反訴被告之翌日起至清償日止，按年息百分之
      5 計算之利息云云，為無足取。
三、綜上所述，本訴原告依契約關係，請求被告應給付167 萬元
    及自支付命令送達翌日起至清償日止，按年息百分之5 計算
    之利息云云，為無理由，應予駁回。另反訴原告基於不當得
    利法律關係，請求反訴被告給付18萬7657元，及自反訴起訴
    狀送達反訴被告之翌日起至清償日止，按年息百分之5 計算
    之利息，亦無理由，應予駁回；其假執行之聲請，失所附麗
    ，應併予駁回。
伍、本件事證已臻明確，兩造其餘攻擊防禦方法及未經本院援用
    之證據，核與判決之結果不生影響，爰不一一論駁，併此敘
    明。
陸、訴訟費用負擔之依據：民事訴訟法第78條。
中    華    民    國   100    年    3     月    31    日
                  民事第三庭    法  官  林錫凱
以上正本係照原本作成
如對本判決上訴，須於判決送達後20日內向本院提出上訴狀。如
委任律師提起上訴者，應一併繳納上訴審裁判費。
中    華    民    國   100    年    3     月    31    日
                                書記官  羅麗娟